臺北高等行政法院判決
　　　　　　　　　　　　　93年度訴字第01971號
　　　　　　　　　　　　　94.
原　　　告　松上電子有限公司
代　表　人　甲○○
被　　　告　財政部臺北關稅局
代　表　人　詹昭鐶（局長）
訴訟代理人　丙○○
　　　　　　乙○○
上列當事人間因虛報進口貨物事件，原告不服財政部中華民國93
年4月12日台財訴字第0930010862號訴願決定，提起行政訴訟。
本院判決如下：
　　主  文
原告之訴駁回。
訴訟費用由原告負擔。
　　事  實
甲、事實概要：
  　原告（原名：日月明電子有限公司）於民國（下同）91年5
    月27日委由台灣航空貨運承攬股份有限公司向被告報運自中
    國大陸進口CONNECTION AND CONTACT ELEMENTS FOR WIRES
    AND CABLES 乙批（報單號碼：第ＣＬ／91／660／08218號
    ），稅則號別為第8536．90．20號，稅率免稅。經被告派員
    查驗結果，實到貨物名稱為WIRE AND WIRE SET WITH
    CONNECTORS，應歸列稅則號別第8544．41．90號，按稅率百
    分之七課徵關稅，認原告涉有虛報進口貨物名稱，逃漏進口
    稅款之行為，乃依海關緝私條例第37條第1項規定，處原告
    所漏進口稅額2倍之罰鍰計新台幣（下同）158，250元，並
    依同條例第44條規定，追徵所漏進口稅款計83，081元（包
    括進口稅79，125元，營業稅3，956元）。原告不服，申請
    復查，未獲變更，提起訴願，亦遭決定駁回，遂提起行政訴
    訟。
乙、兩造聲明：
　一、原告聲明：原告未於言詞辯論期日到場，依其起訴狀所載
      聲明如下：訴願決定及原處分均撤銷。
　二、被告聲明：駁回原告之訴。
丙、兩造之爭點：
    （一）原告有無虛報所運貨物名稱情事？
    （二）被告就系爭已放行之進口貨物重核後更改報單貨名，
          是否合法？
原告主張：
一、原告於91年5月27日自被告報運進口「電線及纜線連接器與
    接頭」乙批，貨經審核無訛放行逾1年多，被告又於92年7月
    間核發處分書，稱原告虛報所運貨物之名稱，偷漏進口稅款
    ，按海關緝私條例懲處所漏進口稅額2倍之罰鍰，被告在進
    口貨物放行逾年餘後，沒有任何證據情形下，任意篡改報單
    貨名，並作成不當之行政處分。
二、進口貨物查驗係指貨物進口當時之驗貨，報單內容之貨物名
    稱只有在驗貨當時憑實際來貨與申報不符時始可更改，本案
    既經通關單位書面審核無訛放行，未經查驗亦未取樣，且放
    行已逾一年多，被告在毫無憑據下，僅以推斷、臆測為由調
    出存檔報單隨意更改貨物名稱，然後以虛報貨物名稱之由懲
    處原告，顯係以偽造文書方法誣陷原告。
三、被告若對原告所進口之貨物質疑，可對原告貨物進口當時進
    行查驗，貨既已放行，即表接受原申報貨名，事後之審核係
    指對價格、稅則號別或產地等進行審查，亦須有具體事證證
    明其錯誤，本案已放行年餘之歷史報單，即便是原告都未存
    有當時之樣品，被告憑藉什麼隨意更改已放行報單內容之貨
    物名稱。
被告主張：
一、按「海關於進出口貨物放行之翌日起2年內，得對納稅義務
    人、貨物輸出人或其關係人實施事後稽核．．．」、「為加
    速進口貨物通關，海關得按納稅義務人應申報之事項，先行
    徵稅驗放，事後再加審查．．．」、「報運貨物進口而有虛
    報所運貨物之名稱者，得視情節輕重，處以所漏進口稅額2
    倍至5倍之罰鍰，或沒入或併沒入其貨物。」、「有違反本
    條例情事者，除依本條例有關規定處罰外，仍應追徵其所漏
    或沖退之稅款。」為行為時關稅法第10條及第14條第1項暨
    海關緝私條例第37條第1項第1款及第44條所明定。
二、本案係被告稽核組依據行為時關稅法第10條及海關事後稽核
    實施辦法第2條規定，對原告2年內進口放行貨物實施事後稽
    核，經審核後發現原告另案（進口報單第CL/91/660/08075
    ）所申報稅則似有誤，乃調單查核，並洽請原告電傳說明書
    供核。嗣經原告主動派員攜帶樣品至被告稽核組加以說明後
    ，被告稽核組認為來貨應歸列稅則號別第8548．90．00號，
    按稅率百分之二．五課徵進口稅。惟被告稽核組另再調閱電
    腦歷史檔，發現原告進口相同貨物之報單尚有13份（含本報
    單），遂將上述14份進口報單移請被告原通關單位外棧組複
    核。嗣經被告外棧組複核結果，本案原告原申報貨物名稱與
    實到貨物名稱不符，應改列稅則號別為第8544．41．90號，
    按稅率百分之七課徵進口稅，已構成虛報進口貨物名稱、逃
    漏進口稅款情事，被告爰依上揭法條論處，於法並無不合。
三、查進口稅則號別第8536．90．20號為「電線及電纜連接器與
    接頭」，其英文貨名「CONNECTION AND CONTACT ELEMENTS
    FOR WIRES AND CABLES」係指供電線及電纜用之連接器與接
    頭，參據「國際商品統一分類制度」（HS）註解中文版第
    1241頁對「連接電路用器具」A項：「本器具係將電路中之
    各種零件聯結在一起，包括下列各項：（A）．．．。配有
    一段電線之插頭及插座等除外（第8544節）。」之解釋，系
    案貨物既為細線材加裝連接器（WIRE AND WIRESET WITH
    CONNECTORS），應歸列稅則第8544節「絕緣電線、電纜及其
    他絕緣電導體，不論是否裝有插接器．．．」項下，至為明
    確。此再觀諸同註解第1253頁第15行「電線、電纜等如已截
    成一定長度或在一端或兩端裝有插接器者（例如：插頭、插
    座．．．）仍歸屬本節（指稅則第8544節）益明。被告依原
    告另案報運進口之同樣貨物（報單第CL/91/660/06795），
    於通關驗貨當時所取貨樣（貨樣收據編號：北進驗字第
    9002966號）及原告事發後曾主動派員攜帶樣品至被告所屬
    稽核組說明，並據上開稅則分類規定而重新審核認定，並非
    所謂「沒有任何證據」以「推論為理由，任意篡改報單貨名
    」。又查被告係依行為時關稅法第14條第1項「為加速進口
    貨物通關，海關得按納稅義務人應申報之事項，先行徵稅驗
    放，事後再加審查；．．．」及同法第10條第1項「海關於
    進口貨物放行之翌日起2年內，得對納稅義務人、貨物輸出
    人或其關係人實施事後稽核。．．．」及海關事後稽核實施
    辦法第2條第3項略以：「．．．事後稽核查核內容包括貨名
    ．．．稅則號別．．．之相關事項等。」之規定，對被告2
    年內之進口案件辦理事後稽核，洵無違誤。又本案經被告事
    後審查發現貨名有誤，並對違法情節援引海關緝私條例論處
    ，核屬允當。
四、又系爭同樣貨物在前述查驗當時，已會同原告之報關代理人
    取具貨樣在案，被告自得參據所取貨樣，為事後稽核及重新
    審定，於法並無違誤。原告所稱，顯係強辯之詞，委無足採
    。
五、查系爭貨物即經被告查明為電線、電纜等已截成一定長度在
    一端或兩端裝有插接器，具體事證灼然，被告依據海關事後
    稽核作業相關規定，更改貨名，核定稅則號別，認事用法均
    屬妥適。原告所稱「隨意更改報單內容之貨物名稱」純係恣
    意摘，殊無足採。
　　理  由
甲、程序方面：
一、本件被告代表人於93年7月16日變更為詹昭鐶，經其聲明承
    受訴訟，核並無不合，應予准許。
二、本件原告經合法通知，未於言詞辯論期日到場，核無行政訴
    訟法第218條準用民事訴訟法第386條所列各款情形，爰依被
    告之聲請，由其一造辯論而為判決。
乙、實體方面：
一、按「報運貨物進口而有左列情事之一者，得視情節輕重，處
    以所漏進口稅額2倍至5倍之罰鍰，或沒入或併沒入其貨物：
    一、虛報所運貨物之名稱、數量或重量。」及「有違反本條
    例情事者，除依本條例有關規定處罰外，仍應追徵其所漏或
    沖退之稅款。」分別為海關緝私條例第37條第1項第1款及第
    44條前段所明定。
二、原告（原名：日月明電子有限公司）於91年5月27日委由台
    灣航空貨運承攬股份有限公司向被告報運自中國大陸進口
    CONNECTION AND CONTACT ELEMENTS FOR WIRES AND CABLES
    乙批（報單號碼：第ＣＬ／91／660／08218號），稅則號別
    為第8536．90．20號，稅率免稅。經被告派員查驗結果，實
    到貨物名稱為WIRE AND WIRE SET WITH CONNECTORS，應歸
    列稅則號別第8544．41．90號，按稅率百分之七課徵關稅，
    認原告涉有虛報進口貨物名稱，逃漏進口稅款之行為，乃依
    海關緝私條例第37條第1項規定，處原告所漏進口稅額2倍之
    罰鍰計158，250元，並依同條例第44條規定，追徵所漏進口
    稅款計83，081元（包括進口稅79，125元，營業稅3，956
    元）。原告不服，主張如事實欄所載，本案所需審究者為（
    一）原告有無虛報所運貨物名稱情事？（二）被告就系爭已
    放行之進口貨物重核後更改報單貨名，是否合法？
三、原告雖主張被告在進口貨物放行逾年餘後，在沒有任何證據
    的情形下，以推論、臆測為理由，調出存檔報單隨意篡改貨
    物名稱，然後以虛報貨物名稱之名懲處原告，顯係不當之行
    政處分，查進口貨物查驗係指貨物進口當時之驗貨，報單內
    容之貨物名稱只有在驗貨當時憑實際來貨與申報不符時始可
    更改，被告如對原告所進口貨物有所懷疑，可對原告貨物進
    口當時進行查驗，本案既經通關單位書面審核無訛放行，未
    經查驗亦未取樣，表示被告接受原申報貨名，縱係事後審核
    ，也要有具體事證證明其錯誤，本案已放行年餘之歷史報單
    ，即便是原告都未存有當時之樣品，被告憑藉什麼隨意更改
    報單內容之貨物名稱，請問被告賦予那個單位在沒有證據情
    況下，依據什麼法條可以隨意更改已放行報單內容之貨物名
    稱云云。惟查：
  (一)海關進口稅則號別第8536．90．20號為「電線及電纜連接
      器與接頭」，英文貨名「CONNECTION AND CONTACT
      ELEMENTS FOR WIRES AND CABLES」係指供電線及電纜用
      之連接器與接頭，為不含電線的接頭器，參據「國際商品
      統一分類制度」（ＨＳ）註解中文版第1241頁對「連接電
      路用器具」Ａ項：「本器具係將電路中之各種零件聯結在
      一起，包括下列各項：（Ａ）．．．。配有一段電線之插
      頭及插座（第8544節）等除外。」之解釋，及參照稅則第
      8536節定義：「電路開關，保護電路或聯接電路用之電氣
      用具（如：開關、繼電器、熔絲裝置、突波遏止器、插頭
      、插座、燈頭、接線盒），其電壓未超過1000伏特者」。
      本件原告所進口之貨物為電線加裝連接器，並不符合稅則
      第8536節之定義，而應歸列稅則第8544節「絕緣電線、電
      纜及其他絕緣電導體，不論是否裝有插接器．．．」項下
      ；查本件報單原申報貨名為「CONECTION AND CONTACT
      ELEMENTS FOR WIRES AND CABLES」，係指不含電線的接
      頭器，稅則號別為第8536．90．20號，稅率零；惟實際來
      貨為WIRE AND WIRE SET WITH CONNECTORS，係指其電源
      線及線組裝有接頭器，應歸列稅則號別為第8544．41．90
      號，稅率百分之七；兩者貨名有別，適用之稅則號別及稅
      率不同，原告將進口之「WIRE AND WIRE SET WITH
      CONNECTORS電源線及線組裝有接頭器」，申報為「CONECT
      ION AND CONTACT ELEMENTS FOR WIRES AND CABLES 不含
      電線的接頭器」，已構成虛報貨名之違法行為。
  (二)本件原告於91年5月27日報運系案貨物進口時，被告先依
      關稅法第14條第1項，按原告申報之事項，先行徵稅驗放
      ，再於事後依關稅法第10條第1項及海關事後稽核實施辦
      法第2條第3項：「事後稽核查核內容包括貨名．．．稅則
      號別．．．之相關事項等。」之規定，對被告2年內之進
      口案件辦理事後稽核，核屬於法有據，原告主張貨既已放
      行，即表示被告接受原申報貨名，事後不得再加以審核云
      云，顯係對於法令之誤解。次查被告係依原告另案報運進
      口之同樣貨物（報單第CL/91/660/06795），於通關驗貨
      當時所取貨樣及原告事發後曾主動派員攜帶樣品至被告所
      屬稽核組說明，並據上開稅則分類規定而重新審核認定本
      件申報進口貨物名稱不實，並非原告所稱，在沒有任何證
      據的情形下，以推論為理由，任意篡改報單貨名，並作不
      當之行政處分，原告主張要無可採。又本件既經事後審查
      發現貨名有誤，被告認原告虛報進口貨物名稱，援引海關
      緝私條例論處，亦無違誤。
四、綜上所述，原告主張，並無足採，被告依據海關緝私條例第
    37條第1項規定，處原告所漏進口稅額2倍之罰鍰計158，250
    元，並依同條例第44條規定，追徵所漏進口稅款計83，081
    元，並無違誤。復查及訴願決定予以維持，亦無不合，原告
    仍執前詞訴請撤銷，為無理由，應予駁回。
據上論結，本件原告之訴為無理由，爰依行政訴訟法第218條、
民事訴訟法第385條第1項前段，行政訴訟法第98條第3項前段，
判決如主文。
中　　華　　民　　國　　94　　年　 　5　　月　 11  　 日
                  第五庭審判長法  官   張瓊文
                              法  官　 劉介中
                              法  官　 黃清光
上為正本係照原本作成。
如不服本判決，應於送達後20日內，向本院提出上訴狀並表明上
訴理由，如於本判決宣示後送達前提起上訴者，應於判決送達後
20日內補提上訴理由書（須按他造人數附繕本）。
中　　華　　民　　國　　94　　年　 　5　　月　 16  　 日
                              書記官   楊子鋒
